臺灣高等法院臺中分院刑事裁定　　　　　100年度抗字第472號
抗　告　人
即　受刑人　馬　雷
上列抗告人因聲請定應執行之刑案件，不服臺灣臺中地方法院中
華民國100年4月29日裁定（100年度聲字第1580號），提起抗告
，本院裁定如下：
    主  文
抗告駁回。
    理  由
一、抗告意旨略稱：原裁定就抗告人即受刑人馬雷（下稱抗告人
    ）所犯如原裁定附表所示各罪（共計9罪）所處之刑，定其
    應執行刑為有期徒刑3年6月（下稱前案），固屬卓見；然抗
    告人尚另犯有槍砲、傷害等罪，經本院以99年度上訴字第20
    33號分別判處罪刑，並定應執行刑為有期徒刑6年（下稱後
    案），且抗告人所犯前、後案之各罪符合合併定應執行刑要
    件，惟原裁定並未就抗告人所犯後案各罪與前案各罪所處之
    刑合併定其應執行刑，此將不利於抗告人刑期之執行，且於
    法未洽；為避免發生抗告人所犯後案各罪所定之執行刑單獨
    執行，懇請本院更正原裁定，將抗告人所犯前、後案之各罪
    所處之刑合併定其應執行刑云云。
二、按不告不理為訴訟上之原則，定應執行刑之裁定亦同，應受
    聲請人聲請範圍之限制，不得就未受請求之事項予以裁判（
    最高法院98年度台抗字第623號裁定意旨參照）；又裁判確
    定前犯數罪者，併合處罰之；數罪併罰有二裁判以上者，依
    刑法第51條之規定，定其應執行之刑；依刑法第53條應依同
    法第51條第5款至第7款之規定，定其應執行之刑者，由該案
    犯罪事實最後判決之法院之檢察官，聲請該法院裁定之；刑
    法第50條、第53條及刑事訴訟法第477條第1項定有明文。是
    法院就檢察官所聲請定應執行刑之各罪審核結果，認為均合
    於併合處罰之規定，依刑法第53條、第51條之規定，裁定定
    其應執行刑後，縱檢察官發現被告另犯未經其聲請定執行刑
    之他罪，僅屬檢察官是否得再就該他罪聲請管轄法院裁定另
    定其應執行刑之問題，此乃刑事訴訟法採不告不理原則之當
    然結果。又被告亦僅得依刑事訴訟法第477條第2項規定，向
    檢察官提出聲請，並非有聲請權之人。故於定應執行刑之案
    件，法院應僅就檢察官所聲請定執行刑之數罪，審酌是否符
    合定應執行刑之要件即可，如所聲請之數罪均符合定應執行
    刑之規定，法院即應予以裁定，要無另就檢察官未聲請定應
    執行刑之他罪併予審酌餘地。
三、經查：本件抗告人因犯竊盜等9罪，經原審法院、臺灣彰化
    地方法院先後判處如原裁定附表所示之刑，均經分別確定在
    案，復據犯罪事實最後判決法院之臺灣臺中地方法院檢察署
    檢察官聲請定其應執行之刑，原審法院審核後認聲請為正當
    ，定其應執行之刑為有期徒刑3年6月，係在各刑中之最長期
    以上，各刑合併之刑期以下，即合於法律一定之外部性界限
    ，亦未逾自由裁量之內部性界線（抗告人所犯如原裁定附表
    編號1、2所示之罪曾經定應執行刑為有期徒刑10月，獲有減
    少有期徒刑2個月之利益；所犯如原裁定附表編3、4所示之
    罪曾經定應執行刑為有期徒刑1年，獲有減少有期徒刑1個月
    之利益；所犯如原裁定附表編號5、6、7、8、9所示之罪曾
    經定應執行刑為有期徒刑1年10月，獲有減少有期徒刑5個月
    之利益；原審法院就本件定應執行刑為有期徒刑3年6月，於
    扣除抗告人前開業經定應執行刑所獲致減少之有期徒刑合計
    8個月之利益外，抗告人尚獲有減少有期徒刑2個月之利益；
    亦即原審法院定本件應執行刑使抗告人總計獲有減少有期徒
    刑10個月之利益），本院經核尚無違誤，抗告人對此亦未有
    所指摘，且審酌原審法院就自由裁量之行使，復符合比例原
    則、公平正義原則、法律秩序理念及法律規範目的，尚無瑕
    疵可指，自應尊重原審法院裁量權限之行使。又，本件聲請
    人即臺灣臺中地方法院檢察署檢察官僅就抗告人所犯前案各
    罪（共計9罪）聲請定其應執行刑，有檢察官之聲請書及其
    後檢附之定應執行刑案件一覽表在卷可佐（見執行卷第1至3
    頁），是原審法院在檢察官聲請範圍內予以定其應執行刑，
    並無不合，縱如抗告意旨所指抗告人另犯之後案各罪與其所
    犯前案各罪所處之刑符合定應執行刑之要件，揆諸上開說明
    ，此亦僅屬檢察官本其法定職權決定是否另向管轄法院聲請
    定其應執行刑之問題，要與判斷本件原裁定所定之應執行刑
    是否適法無涉，抗告人以原裁定並未就其所犯後案各罪與前
    案各罪所處之刑合併定其應執行刑為由，指摘原裁定不當，
    殊屬誤會，為無理由，應予駁回。至抗告人陳稱其所犯前、
    後案之各罪符合合併定應執行刑要件，請求本院合併定其應
    執行刑一節，依前說明，基於不告不理之原則，此部分同非
    本院在本件抗告程序所得審究之範圍，惟若確合於數罪併罰
    之規定，抗告人仍得依法請求檢察官聲請該管法院為之，當
    不致影響其刑期執行之權益，附此敘明。
據上論斷，應依刑事訴訟法第412條，裁定如主文。
中    華    民    國   100    年    6     月    3     日
            刑事第九庭    審判長法  官  江  德  千
                                法  官  賴  妙  雲
                                法  官  陳  宏  卿
以上正本證明與原本無異。
不得再抗告。
                                書記官  林  振  甫
中    華    民    國   100    年    6     月    3     日